# 求陈版解惑关于代收电费

提问人：逆增上缘 时间：2016-01-23 10:18:50
A企业代收厂区内B企业电费，开具发票，之后A企业向供电局统一结算电费，A企业收B企业金额与交供电局金额一致，不产生收益，那么A企业是否可以确认收入，并按同等金额确认成本？
我觉得这个事项更多的是代收代付的性质，不满足收入对日常经营的要求，所以不能确认收入。但是考虑这其中的 风险报酬仍然由A企业来承担，所以确认收入也有道理。
多方咨询未果，请求陈版予以解惑，万分感谢。

回答人：chenyiwei
虽然该公司没有转售水电的业务资格，但客观上在从事转售业务，即一方面按总表读数向电力公司、自来水公司缴纳水电费，另一方面根据分表读数向租户收取水电费，且收款权利与付款义务互相独立，承担了来源于租户的信用风险，因此更倾向于按总额法确认收入、结转成本。

提问人：苹果宝贝 007 时间：2016-08-11 15:21:02
陈版，那么A公司将代收代付款确认收入，同时将代收代付款确认为成本，但是B公司发票问题如何解决呢？

回答人：chenyiwei
各地规定可能不同，但因为这是常见问题，所以各地应该都有相关的政策问答，建议咨询当地的 12366 或直接咨询税管员。